Juan Camilo Carvajal Henao

Tecnólogo en sistemas de la información.

Tecnólogo en sistemas de la información con 2 años de experiencia en desarrollo de software, diagramas UML, levantamiento de requerimientos, marco ágil y trabajo con equipos técnicos. También con alrededor de 4 años de experiencia en el sector de TI, como analista de mesa de ayuda.

EXPERIENCIA PROFESIONAL

Analista funcional I Deister Software.

Marzo 2023 – Actualmente

- Participar en el análisis y desarrollo de funcionalidades requeridas.
- Contribuir en el desarrollo de nuevas aplicaciones y mejoras en sistemas ERP usando lenguajes como Javascript, SQL y XML.
- Apoyo en creación de diagramas UML para proyectos tecnológicos.
- Probar funcionalidades.
- Validar casos de prueba de cumplimiento del requerimiento.

Desarrollador Independiente

Diciembre 2022 - Abril 2023

 Desarrollo de funcionalidades para aplicativos web utilizando tecnologías modernas para Frontend como Javascript, React.js y Bootstrap, para Backend Java, Springboot, php y SQL. Mantenimiento y mejora continua de aplicativos web.

Aprendiz universitario | SoftwareOne Intergrupo

Abril 2022 – Octubre 2022

- Apoyo en arquitectura de proyectos como analista de requerimientos
- Apoyo en el desarrollo de componentes en SharePoint Online.
- Solución a incidentes y bugs en aplicativos webs.
- Adquisición de conceptos en prácticas agiles.
- Acompañamiento en auditorías internas y cierre de hallazgos.

Analista de mesa de ayuda | GIT - ARUS

Julio. 2015 – Noviembre. 2021

- Documentación de la información relevante en el sistema informático.
- Coordinación de equipos técnicos.
- Garantizar la correcta solución ante los incidentes de los usuarios.
- Coordinación con proveedores de servicios.

FORMACIÓN

Tecnología en sistemas de la información

Agosto. 2018 – Agosto 2022

Universidad Santiago de Cali

Tecnología en Desarrollo de Software

Enero. 2017 - Junio. 2018

Universidad Nacional abierta y a Distancia UNAD



CONTACTO

318 628 6136

Cali, Colombia

caamiloc@outlook.com

COMPETENCIAS

- ✓ Autoaprendizaje
- ✓ Innovación
- ✓ Trabajo en equipo
- ✓ Educación continua

CONOCIMIENTOS:

Frontend:

- ✓ Javascript
- ✓ ReactJS
- ✓ Bootstrap
- ✓ HTML5
- ✓ CSS3

Backend:

- ✓ Java
- ✓ Springboot
- ✓ XML

Bases de datos:

- √ SQL
- ✓ PHP
- ✓ Postgres
- ✓ Informix
- ✓ MySQL
- ✓ MondoDB

Gestión de proyectos:

- ✓ Metodología Ágil
- ✓ Azure
- ✓ JIRA
- ✓ Diagramas UML

CERTIFICACIONES

✓ Scrum Foundation 26/Abril/2022